【裁判字號】    98,審訴,810
【裁判日期】    990409
【裁判案由】    違反毒品危害防制條例
【裁判全文】
臺灣新竹地方法院宣示判決筆錄        98年度審訴字第810 號
公  訴  人  臺灣新竹地方法院檢察署檢察官
被      告  乙○○
指定辯護人  本院公設辯護人  甲○○
上列被告因違反毒品危害防制條例一案，經檢察官提起公訴（98
年度毒偵字第1230號、第1763號），經本院合併審理後，聲請改
依協商程序而為判決，本院於中華民國99年4 月9 日下午4 時在
本院刑事第十一法庭宣示判決，出席職員如下：
                                      審判長法官  馮俊郎
                                          書記官  蕭汝芳
                                          通  譯  楊德光
法官起立朗讀判決主文、犯罪事實要旨、處罰條文，及告以上訴
限制、期間並提出上訴狀之法院，且諭知記載其內容：
一、主  文：
    乙○○施用第一級毒品，累犯，處有期徒刑拾月；扣案之注
    射針筒伍支，沒收之。又施用第二級毒品，累犯，處有期徒
    刑伍月。又施用第一級毒品，累犯，處有期徒刑拾月。又施
    用第二級毒品，累犯，處有期徒刑伍月。主刑部分應執行有
    期徒刑貳年。
二、犯罪事實要旨：
（一）乙○○前曾於(1)民國96年1 月間，因違反毒品危害防制條
      例案件，經本院於96年5 月14日，以96年度訴字第241 號
      判決，分別判處有期徒刑8 月、4 月，並經定應執行刑為
      有期徒刑11月，嗣於96年6 月11日確定；(2)又於96年3 月
      間，因竊盜案件，經本院於96年7 月9 日，以96年度易字
      第290 號判決，分別判處有期徒刑3 月、3 月、3 月、4
      月、7 月，並經定應執行刑為有期徒刑1 年4 月，嗣於96
      年7 月9 日確定；(3)又於96年6 月間，因竊盜案件，經本
      院於96年7 月27日，以96年度竹北簡字第191 號判決，判
      處有期徒刑6 月，減為有期徒刑3 月，嗣於96年11月22日
      確定。復因減刑條例實施，上開(1)(2)案件，經本院於96年
      8 月31日，以96年度聲減字第1316號裁定分別減為有期徒
      刑4 月、2 月、1 月又15日、1 月又15日、1 月又15日、
      2 月、3 月又15日後，並與(3)之案件，經本院於97年1 月
      30日，以97年度聲字第87號裁定，經定應執行刑為有期徒
      刑1 年4 月確定。於96年8 月6 日入監執行，並於97年7
      月10日縮刑期滿執行完畢。
（二）乙○○前於93年12月間，因施用毒品案件，經本院於93年
      12月28日，以93年度毒聲字第379 號裁定送觀察、勒戒後
      ，因認有繼續施用毒品傾向，再經本院於94年2 月25日，
      以94年度毒聲字第70號裁定，令入戒治處所施以強制戒治
      1 年，於94年3 月29日入所執行已滿6 月後，執行成效經
      評定合格，認無繼續強制戒治之必要，嗣於94年10月21日
      釋放執行完畢，並經臺灣新竹地方法院檢察署檢察官於94
      年10月26日，以94年度戒毒偵字第40號為不起訴處分確定
      。
（三）乙○○不知警惕，又於96年1 月間，因施用第一級、第二
      級毒品案件，經本院於96年5 月14日，以96年度訴字第24
      1 號判決，分別判處有期徒刑8 月、4 月，並經定應執行
      刑為有期徒刑11月，嗣於96年6 月11日確定，其執行情形
      詳如前述（一）部分。
（四）乙○○竟不知警惕，又於98年1 月間，因施用第一級毒品
      案件，經本院於98年6 月12日，以98年度審訴字第163 號
      判決，判處有期徒刑9 月，嗣於同日確定，現正執行中。
（五）乙○○仍不知警惕，又於98年9 月間，因施用第一級、第
      二級毒品案件，經本院於99年3 月18日，以98年度審訴字
      第864 號判決，分別判處有期徒刑10月、5 月，並經定應
      執行刑為有期徒刑1 年1 月。
（六）乙○○不知悔改，於前開強制戒治處分執行完畢釋放後5
      年內，復分別基於施用第一級、第二級毒品的犯罪意思，
      於下列時間，分別為下列行為：
  １、(1)基於施用第一級毒品海洛因的犯罪意思，於98年7 月17
      日晚上7 至8 時許，在其位於新竹縣新豐鄉○○村○○街
      18巷24號之住處內，以將海洛因粉末置入針筒內，再加水
      注射入體內之方式，施用第一級毒品海洛因1 次。(2)復基
      於施用第二級毒品甲基安非他命的犯罪意思，於前開時地
      ，在施用完第一級毒品後，以將甲基安非他命置於玻璃球
      吸食器內，再以火燒烤，吸其煙霧之方式，施用第二級毒
      品甲基安非他命1 次。嗣於98年7 月18日上午11時30分許
      ，在新竹縣新豐鄉○○路○ 段57號立人藥局前，為警查獲
      ，並扣得其所有之注射針筒5 支，復經警同意採集其尿液
      送驗，結果呈安非他命、甲基安非他命、可待因、嗎啡陽
      性反應，始悉上情。
  ２、(1)基於施用第一級毒品海洛因的犯罪意思，於98年8 月25
      日上午8 時許，在臺北市友人之住處內，以將海洛因粉末
      置入針筒內，再加水注射入體內之方式，施用第一級毒品
      海洛因1 次。(2)復基於施用第二級毒品甲基安非他命的犯
      罪意思，於前開時地，在施用完第一級毒品後，以將甲基
      安非他命置於玻璃球吸食器內，再以火燒烤，吸其煙霧之
      方式，施用第二級毒品甲基安非他命1 次。嗣於98年8 月
      25日下午5 時30分許，在臺北市○○區○○路15號前，因
      騎駛贓車為警查獲，並經其同意由警採集其尿液送驗，結
      果呈安非他命、甲基安非他命、嗎啡、可待因陽性反應，
      始悉上情。
三、處罰條文：
    毒品危害防制條例第10條第1 項、第2 項，刑法第11條前段
    、第47條第1 項、第51條第5 款、第38條第1 項第2 款。
四、協商判決除有刑事訴訟法第455 條之4 第1 項第1 款於本訊
    問程序終結前，被告撤銷協商合意或檢察官撤回協商聲請者
    ；第2 款被告協商之意思非出於自由意志者；第4 款被告所
    犯之罪非第455 條之2 第1 項所定得以協商判決者；第6 款
    被告有其他較重之裁判上一罪之犯罪事實者；第7 款法院認
    應諭知免刑或免訴、不受理者情形之一，及違反同條第2 項
    「法院應於協商合意範圍內為判決；法院為協商判決所科之
    刑，以宣告緩刑或2 年以下有期徒刑、拘役或罰金為限」之
    規定者外，檢察官與被告均不得上訴。
五、如有前項得上訴之情形，得自收受宣示判決筆錄送達之日起
    10日內，向本院提出上訴書狀，上訴於第二審法院。
中    華    民    國    99    年    4     月    9     日
                    刑事第九庭書  記  官      蕭汝芳
                            審判長法官        馮俊郎
以上筆錄正本係照原本作成。
中    華    民    國    99    年    4     月    9     日
                              書  記  官      王思穎
附錄本案處罰實體法條全文：
毒品危害防制條例第10條第1 項、第2 項：
施用第一級毒品者，處6 月以上5 年以下有期徒刑。
施用第二級毒品者，處3 年以下有期徒刑。

司法院資訊處製作；財團法人民間司法改革基金會備份。
